【裁判字號】    92,交抗,507
【裁判日期】    920708
【裁判案由】    聲明異議
【裁判全文】
臺灣高等法院臺中分院刑事裁定                    九十二年度交抗字第五○七號
    抗  告  人
    即受處分人  甲○○○
右列抗告人因違反道路交通管理處罰條例案件，不服臺灣臺中地方法院中華民國九十
二年五月二十六日裁定（九十二年度交聲字第五三六號）提起抗告，本院裁定如左：
    主      文
抗告駁回。
    理      由
一、抗告意旨略以：抗告人並未遷居他處，係管理員未盡義務轉交舉發單，抗告人在
    不知情之情形下，如何能知舉發單位已依法公示送達，公示送達怎能論斷抗告人
    已知情被開紅單及未在時限內繳交罰款云云。
二、按汽車行駛高速公路，應依速限標誌指示，高速公路交通管制規則第五條第一項
    定有明文；汽車行駛於高速公路或設站管制之道路，而不遵管制之規定者，處汽
    車駕駛人新台幣三千元以上六千元以下罰鍰，道路交通管理處罰條例第三十三條
    第一項分別定有明文。另汽車違反道路交通管理事件，以科學儀器取得違規證據
    資料，足資認定其違規事實者，得逕行舉發之，而逕行舉發，應記明車輛牌照號
    碼、車型等可資辨明之資料，查明汽車所有人姓名或名稱、住址，並以該汽車所
    有人為被通知人製單舉發之，由舉發機關送達被通知人；且逕行舉發違反道路交
    通管理事件，經汽車所有人依通知單之應到案日期前到案，並告知違規駕駛人姓
    名、身分證統一編號及住址者，處罰機關應即另行通知違規駕駛人到案依法處理
    ，逾應到案日期，處罰機關應依道路交通管理處罰條例第八十五條第三項規定處
    罰該汽車所有人，違反道路交通管理事件統一裁罰標準及處理細則第二十三條第
    一項第五款、第二項、第十一條第一項第二款、第二十四條亦分別定有明文。再
    按對於當事人之送達，應為送達之處所不明者，行政機關得依申請准為公示送達
    ，如無人為公示送達之申請者，行政機關為避免行政程序遲延，認有必要時，得
    依職權命為公示送達，亦分別為行政程序法第七十八條第一項第一款、第二項所
    明定。
三、經查，本件抗告人所有之車牌號碼五Ｒ一五八四七號自用小客貨車，確曾於民國
    （下同）九十一年十二月十七日中午十二時五十九分許，在國道一號一二四公里
    南向車道處超速行駛，經內政部警政署國道公路警察局第二隊警員依法逕行舉發
    ，掣發公警局交字第ＺＢ0000000號舉發違反道路交通管理事件通知單影
    本一紙在卷可憑。前揭舉發單業已寄送至抗告人陳報之地址即台中市○○街三四
    ○號三樓之五，該舉發單寄發後因遷移不明遭退件，原舉發單位乃辦理公示送達
    等情，此亦有內政部警政署國道公路警察局第二警察隊九十二年二月十七日公警
    國二交字第○九二○○○一一二○號公告暨告發單退件移送清冊各一紙可查。從
    而，抗告人自用小客車既有前揭違規行為，且舉發單在無法送達而退件後，原舉
    發單位亦已依法辦理公示送達，即生送達之效力；原審因之以交通部公路總局臺
    中區監理所本於上開舉發通知單，在未有繳交罰鍰紀錄下，據以裁處車輛所有人
    即抗告人應繳納罰鍰六千元，並無不合，而裁定駁回其異議，其認事用法均無不
    合，抗告人雖以係管理員失職，伊不知受罰為辯，但此顯不足以為卸責之依據，
    其抗告為無理由，應予駁回。
四、據上論斷，應依道路交通案件處理辦理辦法第二十六條，刑事訴訟法第四百十二
    條，裁定如主文。
中      華      民      國      九十二     年     七      月     八     日
                                臺灣高等法院臺中分院刑事第三庭
                                      審判長法  官  陳  朱  貴
                                            法  官  廖  柏  基
                                            法  官  劉  連  星
右正本證明與原本無異。
不得再抗告。
                                            書記官  李  妍  嬅
中      華      民      國      九十二     年     七      月     八     日
                                                                        Ｒ


司法院資訊處製作；財團法人民間司法改革基金會備份。
